# 请教陈版，关于股改中，成立合伙企业涉及股份支付的问题

提问人：vincentyao7 时间：2021-08-10 08:05:07
实务中的一个案例：
公司A于 21 年进行股改。股改前，A公司的老股东对其持有A股权进行了转让，增加新的有限合伙企业股东，并按照转让后的各自股权比例，进行了同比例增资。
公司创始人C和创始团队成员若干名（统称E)共持有公司A7%股权，股改前，C和E将其持有的7%的股权按照一元一股转让给另一家公司。
股改前，成立新的有限合伙企业B，合伙企业B的普通合伙人是一名自然人C，为A公司的创始人之一，仍在A公司任职；B的有限合伙人为一家有限责任公司D，以及若干名A公司创始人团队成员（统称E），仍在A公司任职。
根据合伙企业B的协议约定，合伙人出资均为现金出资，出资比例为 有限责任公司C出资比例99.99%，剩余部分为自然人普通合伙人及自然人有限合伙人分担。同时，C和E享有合伙企业B的分红权远大于其出资比例，有限责任公司C仅享有合伙企业5%的分红权。
合伙企业B最终持有A公司20%的股权。根据合伙协议约定的分红权比例*20%后，C和E 持有的最终A公司的分红权比例与其之前共持有的7%的股权比例各自相同。
合伙企业B也参与了对A公司的增资。
考虑到C和E对合伙企业B的出资金额远小于其最终享有的分红权，其差异是否可以认定为公司A对C和E的股份支付呢？
如果是，会计处理是否为按照A股改日的公允价值 _20%_ 其各自分红比例减去其出资金额，在当期确认为股份支付费用，并贷记 资本公积？
如果不是，理由是什么呢？谢谢！！

回答人：chenyiwei
本案例中B的不同合伙人的分红权差异，能否导致将各合伙人通过B持有的A公司股份量化到各最终持股人，形成每个持股人的单位持股成本低于公允价值的差额？另外合伙企业B所持有的A的股份日后是否会转让？转让时各合伙人如何分享其中的收益，如何使得合伙人最终获得的收益与A公司的股价变动挂钩？
根据上述问题的分析，考虑是作为股份支付还是利润分享计划处理。